# 融资租赁选择直租或售后回租

提问人：那片天空 05020502 时间：2020-08-19 13:39:00
背景:我公司向设备厂商购入一批设备价值 900 万，按以前合作模式我公司采用分期付款，现设备厂商为加快回款，引进融资租赁公司，由设备厂商承担融资费用。现有 2 个选择：（ 1 ）采用售后回租，我公司直接向设备厂商一次支付 900 万，并入账固定资产，再讲设备售后回租给融资公司，分 36 期共支付 900 万租金，此时售后回租是否需要按照设备公允价值与最低租赁付款额现值熟低确认固定资产原值？？是否可以出于简化，不改变公司固定资产原值，不确认未实现融资损益？（ 2 ）采用直租，由融资公司向设备厂商采购该固定资产，并出租给我公司，付款条件也为36 期付款 900 万，此时固定资产入账能否简化按照 900 万入账，不确认未实现融资损益？

回答人：chenyiwei
1 、对于售后回租构成融资租赁的情况，可以简化为直接按资产抵押借款进行会计处理，不改变固定资产的原值。
2 、如果采用直租模式的，则应按照未来应付租金的折现值作为固定资产（或使用权资产）入账价值，同时确认长期应付款（或租赁负债），但不论新老准则下都要单列未确认融资费用。

提问人：那片天空 05020502 时间：2020-08-20 10:01:00
陈老师，简化处理计入长期应付款，固定资产原值等于长期应付款，后续支付租金时，是否需要计算摊余成本等？
还是可以简化处理，公司按照折旧政策计提折旧，不调整利息等。

回答人：chenyiwei
初始计量时不考虑折现和利息因素的，后续计量相应也不考虑。